【裁判字號】    99,台上,671
【裁判日期】    990204
【裁判案由】    違反毒品危害防制條例
【裁判全文】
最高法院刑事判決              九十九年度台上字第六七一號
上  訴  人  甲○○
選任辯護人  張豐守律師
上列上訴人因違反毒品危害防制條例案件，不服台灣高等法院台
中分院中華民國九十八年十一月十九日第二審更審判決（九十八
年度上重更(一)字第二六號，起訴案號：台灣台中地方法院檢察署
九十五年度偵字第一二九五三、一七三四三號），提起上訴，本
院判決如下：
    主  文
原判決關於販賣第二級毒品部分撤銷，發回台灣高等法院台中分
院。
    理  由
本件原判決撤銷第一審關於上訴人甲○○（綽號志兄）販賣第二
級毒品部分之科刑判決，改判論處其共同販賣第二級毒品累犯罪
刑，固非無見。
惟查被告或共犯之自白，不得作為有罪判決之唯一證據，仍應調
查其他必要之證據，以察其是否與事實相符，刑事訴訟法第一百
五十六條第二項定有明文。原判決認定上訴人與賴志明（綽號小
支）基於意圖販賣第二級毒品甲基安非他命以營利之犯意聯絡，
於民國九十五年四月十一日上午六時二十五分前之某時，由上訴
人先以電話與許進芳（綽號豐兄）聯繫交易甲基安非他命之事宜
，並相約至台中市○○路六十之六號三樓之三賴志明之住處交易
，再於同日上午六時三十分，由賴志明將上訴人事先交付之甲基
安非他命（數量不詳）交給許進芳，並收受許進芳所交付之對價
新台幣（下同）五萬元。許進芳離去後，賴志明即於同日上午六
時三十分五秒以0000000000（起訴書誤載為0000000000）號行動
電話撥打0000000000（起訴書誤載為0000000000）號行動電話通
知上訴人，並將該款項交給上訴人，而共同販賣甲基安非他命得
逞。係以賴志明於偵查、第一審及原審之證述，卷附上開二支行
動電話當時之通訊監聽譯文內容為：「（小支：豐兄已將東西拿
走了，我收五萬元。志兄：好」為論據。然上訴人始終否認有上
開販賣甲基安非他命行為，且證人許進芳在原審亦證稱未向上訴
人與賴志明買過毒品，其施用之毒品係向外號「黑人」購買等語
（見原審上重訴卷(二)第八頁背面）。而依上開通訊監聽譯文內容
，並不足以佐證上訴人確有該項販賣甲基安非他命行為。是除共
同正犯賴志明於偵查、第一審及原審之自白外，有無其他補強證
據足以證明賴志明之自白與事實相符，原審仍有調查審認之必要
。上訴意旨據此指摘原判決不當，為有理由，應認原判決關於販
賣第二級毒品部分仍有撤銷發回之原因。至原判決不另諭知無罪
部分，基於審判不可分原則，應併發回。
據上論結，應依刑事訴訟法第三百九十七條、第四百零一條，判
決如主文。
中    華    民    國  九十九  年    二    月    四    日
                      最高法院刑事第二庭
                          審判長法官  莊  登  照
                                法官  陳  世  淙
                                法官  徐  昌  錦
                                法官  許  錦  印
                                法官  蔡  名  曜
本件正本證明與原本無異
                                      書  記  官
中    華    民    國  九十九  年    二    月    九    日
                                                      Ｑ

司法院資訊處製作；財團法人民間司法改革基金會備份。
